## **ANDREY NITHACK**

R. Pres. Alves, Campinas, SP 13091-107 | (19) 98260-7510 | andreynithack@gmail.com https://www.linkedin.com/in/andreynithack/ | https://github.com/Nithack

# **Resumo profissional**

Procurando realocação para minha área de interesse, trabalhei inicialmente com manutenção de computadores e gestão de redes, acabei saindo da área atuando como fotogravo freelancer durante 7 anos, logo depois disso atuei como editor freelancer enquanto trabalhava com atendimento, produção e treinamento em uma franquia de Hot-Dog, atualmente trabalho como caixa em um mercado.

No momento estou estudando para atuar na área de Tecnologia, procurando vaga como desenvolvedor Backend Júnior.

# Histórico profissional

#### **Auxiliar Administrativo**

Nov 2013 - Mar 2014 Geraldo Barreto Dal Molin Transportes - Campinas, SP

- Monitoramento de múltiplos bancos de dados para acompanhar todo o inventario da empresa.
- Checagem de notas fiscais direto com cliente.
- Montagem de rota para transporte de mercadoria e monitoramento assistido.

### Atendimento e Produção

Out 2018 - Jun 2020 Seo Hot-Dog - Campinas, Sp

- Gerenciamento de 3 funcionários, supervisionando a contratação, treinamento e crescimento profissional dos
- colaboradores.
- Melhoria da nota do serviço de atendimento ao cliente da empresa em 30%.
- Entrega de serviço excepcional para cada consumidor, ouvindo preocupações e respondendo dúvidas.

#### Operador de caixa

Jun 2020 – Atual Bela Vista Mercado Rotisseria - Campinas, SP.

- Instrução dos clientes sobre promoções para aumentar as vendas.
- Re estoque, arrumação e organização de mercadorias nas fileiras frontais para impulsionar a venda de produtos.
- Revisão e acerto das diferenças entre as informações contábeis e a gaveta do caixa, examinando as transações a serem
- resolvidas.
- Descarregamento de estoque de produtos durante a entrega e transporte para áreas de exibição da loja.
- Garantia da correção e segurança das caixas registradoras ao separar as notas altas e manter os níveis ideais de notas pequenas e troco.

## Formação acadêmica

Ensino Médio E.E. Dom João Nery – Campinas, SP

# **Competências**

- Flexibilidade
- Proatividade
- Capacidade de adaptação
- Relacionamento
- Autoconfiança
- · Capacidade de análise
- Espírito de equipe
- Boa comunicação
- Inteligência emocional
- Criatividade e inovação
- Experiência como freelancer